臺灣士林地方法院刑事判決　　　　　　 96年度簡上字第108號
上　訴　人　臺灣士林地方法院檢察署檢察官
被　　　告　乙○○
上列上訴人因竊盜案件，不服本院士林簡易庭於民國96年3 月19
日所為96年度士簡字第285 號第一審刑事簡易判決（聲請簡易判
決處刑案號：96年度偵字第2214號），提起上訴，本院管轄之第
二審合議庭判決如下：
    主  文
原判決撤銷。
乙○○竊盜，處罰金新臺幣參仟元，如易服勞役以新台幣壹仟元
折算壹日，減刑為罰金新臺幣壹仟伍佰元，如易服勞役以新台幣
壹仟元折算壹日。
    事  實
一、乙○○於民國96年2 月2 日下午2 時20分許，在臺北市○○
    區○○路２３之３號甲○○經營之「大力生活廣場」內，意
    圖為自己不法之所有，竊取價值約新臺幣（下同）150 元之
    朝日牌分接式插座1 個，並將之藏放於身著外套口袋內，嗣
    未經結帳而欲離去前開商店時，遭甲○○察覺並報警處理，
    始悉上情。
二、案經甲○○訴由臺北市政府警察局大同分局報告臺灣士林地
    方法院檢察署檢察官偵查後聲請簡易判決處刑。
    理  由
一、上揭犯罪事實，業據被告乙○○於本院審理時坦承不諱，並
    有商店負責人甲○○於警詢時之指述、執勤員警執勤報告書
    、物品發還領據、現場照片8 幀可證（見本院卷第16、23頁
    偵查卷第8 、12、15、16至19頁），事證明確，被告犯行應
    堪認定。
二、核被告所為，係犯刑法第320 條第1 項之竊盜罪。原審以被
    告罪證明確，予以論罪科刑，固非無見。惟查（一）中華民
    國94年1 月7 日刑法修正施行後，刑法分則編所定罰金之貨
    幣單位為新臺幣，刑法施行法第1 條之1 第1 項定有明文。
    惟原審判決主文諭知被告處罰金銀元1,000 元即新臺幣3,00
    0 元，自有未洽。（二）又被告為本件犯罪時間係在96 年4
    月24日以前，所犯之罪，合於減刑條件，應依中華民國96年
    罪犯減刑條例第2 條第1 項第3 款予以減輕其宣告刑二分之
    一，原判決亦未一併審究。檢察官上訴意旨略稱：原審判決
    誤引用現行法規所定貨幣單位折算新臺幣條例第2 條規定，
    且於主文諭知被告處罰金1,000 元，而未以新臺幣為單位，
    且論罪科刑法條未引刑法施行法第1 條之1 第1 項等語，而
    提起上訴，為有理由，自應由本院予以撤銷改判。爰審酌被
    告前尚無不良素行，犯後意深表悔悟及被告之品行、智識程
    度、犯罪所生之危害等一切情狀，量處如主文第2 項所示之
    刑，並諭知易服勞役之折算標準。而被告為本件犯罪時間係
    在96年4 月24日以前，所犯之罪，合於減刑條件，應依中華
    民國96年罪犯減刑條例第2 條第1 項第3 款予以減輕其宣告
    刑二分之一。
據上論斷，應依刑事訴訟法第455 條之1 第1 項、第3 項、第36
9 條第1 項前段、第364 條、第299 條第1 項前段，刑法第320
條第1 項、第42條第3 項，刑法施行法第1 條之1 第1 項、第2
項，中華民國96年罪犯減刑條例第2 條第1 項第3 款、第7 條，
判決如主文。
中　　華　　民　　國　　96　　年　　10　　月　　4 　　日
                 刑事第四庭審判長法  官   趙文卿
                                 法  官   高雅敏
                                 法  官   古振暉
以上正本證明與原本無異。
本判決不得上訴。
                                 書記官  林靜枝
中　　華　　民　　國　　96　　年　　10　　月　　9 　　日
附錄本案論罪科刑法條之依據：
中華民國刑法第320條第1 項
意圖為自己或第三人不法之所有，而竊取他人之動產者，為竊盜
罪，處五年以下有期徒刑、拘役或五百元以下罰金。
